【裁判字號】    99,易,513
【裁判日期】    991122
【裁判案由】    侵占等
【裁判全文】
臺灣嘉義地方法院刑事判決               99年度易字第513號
公  訴  人  臺灣嘉義地方法院檢察署檢察官
被      告  林文卿
上列被告因侵占等案件，經檢察官提起公訴（99年度偵字第1732
號、3140號、3444號、5009號），經被告於準備程序中先為有罪
之陳述，本院合議庭裁定由受命法官以簡式程序進行審理，判決
如下：
    主  文
林文卿犯侵占罪，處有期徒刑參月，如易科罰金，以新臺幣壹仟
元折算壹日；又犯竊盜罪，處有期徒刑貳月，如易科罰金，以新
臺幣壹仟元折算壹日；又犯竊盜罪，處有期徒刑貳月，如易科罰
金，以新臺幣壹仟元折算壹日；又犯攜帶凶器竊盜罪，處有徒刑
陸月，如易科罰金，以新臺幣壹仟元折算壹日，扣案之斜口鉗壹
支沒收；又犯竊盜罪，處有期徒刑貳月，如易科罰金，以新臺幣
壹仟元折算壹日；又犯竊盜罪，處有期徒刑貳月，如易科罰金，
以新臺幣壹仟元折算壹日。應執行有期徒刑壹年貳月，如易科罰
金，以新臺幣壹仟元折算壹日。扣案之斜口鉗壹支沒收。
    犯 罪 事 實
一、林文受許健安之委託，於民國99年4月1日起，以新臺幣（
    下同）1000元為許健安將址設嘉義縣布袋鎮中安里過溝中厝
    33號之「帝君壇」處理搬遷事宜。林文持有放置該處之白
    鐵四腳桌、工字型鐵塊、農藥筒、風鼓馬達均係有價值之他
    人物品，竟未經許健安與所有權人李顏麗紅之同意，基於意
    圖為自己不法所有之犯意，接續於99年4月1日上午9時許、
    同年月日下午2時許、同年月6日上午9時許、同年月日上午
    10時許，接續將白鐵四腳桌、工字型鐵塊、農藥筒、風鼓馬
    達取往布袋鎮龍江里14鄰新厝仔356號之2之「永森商行舊貨
    商」，出售予不知情之黃素麗，共計販得902元。
二、林文基於意圖為自己不法所有之犯意，於下列時、地竊取
    財物：
  (一)98年12月30日晚上11時40分許，至嘉義縣布袋鎮中安里中厝
    45之7號前，徒手竊取李吉原所有之腳踏車1台。
  (二)99年4月13日上午8時30分許，至嘉義縣布袋鎮西安里19之1
    號前，竊取王元邑所有之紅色腳踏車1部。
  (三)又於99年4月13日上午9時許，騎乘上開竊得王元邑所有之腳
    踏車至蔡長庭所有之布袋鎮○○里○○段102之7號旁工寮，
    持自備之斜口鉗將蔡長庭所有之工寮電箱內之610公分電線2
    條、460公分電線1條均剪斷，放入飼料袋內占為己有。
  (四)99年4月23日晚上10時15分許，至陳啟宗之布袋鎮中安里12
    鄰過溝頂厝94號住處前遮雨棚，徒手竊取陳啟宗所有之18
    段銀色變速腳踏車1部。
  (五)於99年4月23日晚10時30分許，騎乘上開竊取陳啟宗所有之
    腳踏車前往布袋鎮中安里過溝中厝7號旁巷口，徒手竊取張
    戴甘棗所有並放置於塑膠籠內之牡蠣2.8公斤。
三、嗣為李吉原報警處理，調閱監視器畫面及經警於99年4月13
    日上午10時30分許，在布袋鎮西安里152號前查獲林文卿，
    經林文同意，至其布袋鎮中安里過溝中厝74號之2住處內
    扣得斜口鉗1支、610公分電線2條、460公分電線1條、王元
    邑所有之紅色腳踏車1部並經警於99年4月23日同晚10時35分
    許，在布袋鎮中安里過溝中厝26號盤查林文卿後，當場扣得
    上開陳啟宗所有之腳踏車及張戴甘棗所有之牡蠣2.8公斤，
    始悉上情。
四、案經李吉原、王元邑、蔡長庭訴由嘉義縣警察局布袋分局報
    請臺灣嘉義地方法院檢察署檢察官偵查起訴。
    理  由
壹、證據能力部分：
    本件被告所犯並非死刑、無期徒刑、最輕本刑為3年以上有
    期徒刑之罪或高等法院管轄第一審案件，其於準備程序進行
    中，先就被訴事實為有罪之陳述，經告知其簡式審判程序之
    旨，並聽取公訴人、被告之意見後，本院合議庭依刑事訴訟
    法第273條之1第1項之規定，裁定由受命法官獨任進行簡式
    審判程序，合先敘明。又簡式審判程序之證據調查，不受第
    159條第1項之限制，刑事訴訟法第273條之2定有明文，是依
    上開規定，於行簡式審判程序之案件，被告以外之人於審判
    外之陳述，除有其他不得作為證據之法定事由外，應認具有
    證據能力。查本案判決所引為證據之證人證述，雖均係被告
    以外之人於審判外之陳述，惟因本案採行簡式審判程序，復
    無其他不得做為證據之法定事由，且經本院於審理時提示被
    告表示同意作為證據使用，本院審酌該陳述證據之取得過程
    並無瑕疵，與本案待證事實間復具有相當之關聯性，自得採
    為證據，合先敘明。
貳、實體事項
一、訊據被告林文卿對於上揭犯罪事實，業於本院審理時自白不
    諱，核與證人許健安、李顏麗紅、李吉原、陳啟宗、張戴甘
    棗、蔡長廷、王元邑等證述之情節相符；復有被害人李吉原
    王元邑、蔡長庭、陳啟宗、張戴甘棗、李顏麗紅等之贓物認
    認領保管單各1份；「永森商行舊貨商」收受物品、舊貨、
    五金廢料或廢棄物登記表2張；證人黃素麗之指認犯罪嫌疑
    人紀錄表1張；白鐵四腳桌、工字型鐵塊、農藥筒、風鼓馬
    達之照片共7張；98年12月30日嘉義縣布袋鎮中安里中厝45
    之7號監視器畫面翻拍照片共8張；扣案之腳踏車照片共2張
    ；斜口鉗1支、610公分電線2條、460公分電線1條及紅色腳
    踏車1部之照片共8張；腳踏車及牡蠣2.8公斤之照片共7張在
    卷可資佐證，被告任意性自白核與事實相符，堪以認定。
二、論罪科刑：
 1.核被告林文卿犯罪事實一所為，係犯刑法第355條第1項侵占
   罪，被告有接續4次侵占財物之行為，惟各該4次侵佔財物行
   為分別係基於單一之犯意，於密切接近之時地實施，侵害同
   一法益，各行為之獨立性行為薄弱，依一般社會健全觀念，
   在時間差距上，難以強行分開，在法律評價上，以視為數個
   舉動之接續施行，合為包括之一行為予以評價，較為合理，
   屬接續犯。起訴意旨認被告犯罪事實一所為4次之侵占行為，
   係數罪等語，容有誤會，併此敘明。
 2.核被告林文卿犯罪事實二之(一)、(二)、(四)、(五)所為，均係犯刑
   法第320條第1項之竊盜罪，而該4次竊盜犯行，犯意各別、行
   為互殊，應論予數罪。
 3.按刑法第321條第1項第3款之攜帶兇器竊盜罪，係以行為人
   攜帶兇器竊盜為其加重要件，此所謂兇器，其種類並無限制
   ，凡客觀上足以對人之生命、身體、安全構成威脅，具有危
   險性之兇器均屬之，且須行竊時攜帶此種具有危險性之兇器
   為已足，並不以攜帶之初有行兇之意圖為必要，最高法院著
   有79年台上字第5253號判例可資參照。查被告持以為如犯罪
   事實二之(三)欄所載犯行之斜口鉗1支，係金屬材質，堪認客觀
   上係屬足以傷害人之生命、身體之器械，為具有危險性之兇
   器，被告持以為上開竊盜犯行，核其所為，係犯刑法第321
   條第1項第3款攜帶兇器竊盜罪。
 4.爰審酌被告林文卿前於81年間前有稅捐稽徵法、恐嚇等前科
   ，素行不佳，有臺灣高等法院被告前案紀錄表在卷可參。被
   告國中肄業智識程度，目前從事貼磁磚工作，已婚，子女已
   長大成人之生活狀況，數次竊盜犯行，所竊得財物非鉅並已
   由被害人領回，已減輕所生實質上財物損害，侵占之財物亦
   屬非鉅，然其不循正當方式憑恃己力以供生活之需，而恣意
   竊取、侵占他人財物，輕忽他人財產法益，其行為仍有可議
   ，兼衡被告犯罪之動機、目的、手段、竊取及侵占財物之價
   值，及犯後尚能坦承犯行等一切情狀，核情量處如主文所示
   之刑，併諭知易科罰金之折算標準，以資懲儆。扣案之鐵製
   斜口鉗1支，係被告所有，為供其犯本件加重竊盜犯行所用之
   物，應依刑法第38條第1項第2款規定，宣告沒收。
據上論斷，應依刑事訴訟法第273條之1第1項、第299條第1項前
段，刑法第320條第1項、第321條第1項第3款、第335條第1項、
第51條第5款、第41條第1項前段、第8項、第38條第1項第2款、
第3項，刑法施行法第1條之1第1項、第2項前段，判決如主文。
本案經檢察官陳志川到庭執行職務。
中    華    民    國    99    年    11    月    22    日
                  刑事第三庭    法  官  葉淑儀
以上正本證明與原本無異。
如不服本判決應於收受判決後10日內向本院提出上訴書狀，並應
敘述具體理由；其未敘述上訴理由者，應於上訴期間屆滿後20日
內向本院補提理由書（均須按他造當事人之人數附繕本）「切勿
逕送上級法院」。告訴人或被害人如對於本判決不服者，應具備
理由請求檢察官上訴，其上訴期間之計算係以檢察官收受判決正
本之日期為準。
中    華    民    國    99    年    11    月    22    日
                                書記官  劉美娟
附錄法條：
中華民國刑法第320條
（普通竊盜罪、竊佔罪）
意圖為自己或第三人不法之所有，而竊取他人之動產者，為竊盜
罪，處5  年以下有期徒刑、拘役或 5 百元以下罰金。
意圖為自己或第三人不法之利益，而竊佔他人之不動產者，依前
項之規定處斷。
前二項之未遂犯罰之。
中華民國刑法第321條
犯竊盜罪而有左列情形之一者，處6月以上、5年以下有期徒刑：
一、於夜間侵入住宅或有人居住之建築物、船艦或隱匿其內而犯
    之者。
二、毀越門扇、牆垣或其他安全設備而犯之者。
三、攜帶兇器而犯之者。
四、結夥三人以上而犯之者。
五、乘火災、水災或其他災害之際而犯之者。
六、在車站或埠頭而犯之者。
前項之未遂犯罰之。
中華民國刑法第335條
意圖為自己或第三人不法之所有，而侵占自己持有他人之物者，
處 5 年以下有期徒刑、拘役或科或併科 1 千元以下罰金。
前項之未遂犯罰之。

司法院資訊處製作；財團法人民間司法改革基金會備份。
